# 被动稀释

提问人：zhs7403 时间：2022-08-12 06:34:21
被动稀释80%——70%不丧控，是否也涉及按照会计类 1 号文结转对应商誉问题？即商誉总额不变，但构成按跟随锁定原则对应比例切给MI一部分？

回答人：chenyiwei
可以这样理解。在这方面，主动转让股权和被动引入新股东稀释股权的合并报表层面处理效果是一致的。此时，在被动稀释后，合并报表层面的少数股东权益金额中要包含该10%被动稀释股权比例对应的商誉（合并报表中体现为资本公积和少数股东权益之间的重分类变动，作为一项资产的商誉总额不变）。如后续确认商誉减值损失的，则有1/8（=10%/80%）要分配给少数股东损益。